【裁判字號】    90,訴,2131
【裁判日期】    901206
【裁判案由】    毒品危害防制條例
【裁判全文】
臺灣臺中地方法院刑事判決                          九十年度訴字第二一三一號
    公  訴  人  台灣台中地方法院檢察署檢察官
    被      告  乙○○
    選任辯護人  許盟志律師
    被      告  丁○○
    指定辯護人  本院公設辯護人梁乃莉
右列被告因毒品危害防制條例案件，經檢察官提起公訴（九十年度偵字第一四六五七
號、第一四七六七號），本院判決如左：
    主  文
乙○○共同販賣第二級毒品，處有期徒刑柒年壹月；扣案之搖頭丸捌顆（驗後淨重計
參點零參公克）均沒收銷燬之，ＳＯＮＹ牌Ｚ一八型門號0000000000號行
動電話壹支沒收。
丁○○共同販賣第二級毒品，處有期徒刑柒年；扣案之搖頭丸捌顆（驗後淨重計參點
零參公克）均沒收銷燬之，ＳＯＮＹ牌Ｚ一八型門號0000000000號行動電
話壹支沒收。
    事  實
一、乙○○與丁○○係男女朋友，渠二人基於販賣第二級毒品ＭＤＭＡ（俗稱搖頭丸
    ）營利之犯意聯絡，由乙○○於民國九十年七月二十二日、同年八月十三日、同
    年八月十四日，在隨便哈拉廢言網站免費討論版及留言簿上，以「飯飯」名義刊
    登「只要你有錢，我這裡要啥有啥，絕對比搖頭店裡的便宜，有興趣的可以打給
    偶，偶的電話0000000000，找飯飯就對嚕」、「吞我ㄉe絕不會腳軟
    」、「有新貨歐，搖啊搖啊」、「你只要有錢跟我買，我就有新ㄉe給你，買十
    件以下ㄉ比較貴歐，買十件以上有優惠歐，還有一句話，打000000000
    0找飯飯就對嚕」等販賣搖頭丸之廣告，向不特定人招攬生意；台中縣警察局豐
    原分局豐原派出所警員甲○○在網路上看到該些廣告後，乃撥打0000000
    000號電話與乙○○聯絡購買搖頭丸事宜，兩人約定由乙○○將搖頭丸帶到台
    中縣豐原火車站前賣給自稱「阿文」之甲○○，洽妥後，乙○○即於九十年八月
    十五日，在台北縣三重市○○○路天台大夏九樓之金櫃舞廳內，以每顆新台幣（
    下同）一百八十元之價格，向綽號「小琪」之女子購入十一顆搖頭丸，再於九十
    年八月十七日，與丁○○共同攜帶該十一顆搖頭丸搭火車到豐原，準備以每顆三
    百五十元之價格販予「阿文」牟利，待渠二人在台中縣豐原火車站對面之統一超
    商前與「阿文」見面，初步談好交易條件，丁○○從身上掏出該十一顆搖頭丸交
    給「阿文」確認時，「阿文」隨即表明警察身分，並與在旁埋伏之同事合力逮捕
    乙○○二人，且扣得搖頭丸八顆（另外三顆因乙○○二人拒捕與警員拉扯時，不
    知掉落何處），及乙○○所持有供販賣搖頭丸所用之ＳＯＮＹ牌Ｚ一八型門號0
    000000000號行動電話一支（該行動電話係乙○○之姊姊趙淑慧所有）
    。
二、案經台中縣警察局豐原分局報請臺灣臺中地方法院檢察署檢察官偵查起訴。
    理  由
一、訊據被告乙○○、丁○○，固均坦承由被告乙○○在網路上刊登販賣搖頭丸之廣
    告，及被告乙○○與「阿文」之人洽妥買賣搖頭丸事宜後，被告乙○○以每顆一
    百八十元之價格向「小琪」之女子購買十一顆搖頭丸，渠二人共同攜帶該十一顆
    搖頭丸到豐原欲賣給「阿文」之事實，惟辯稱：因台北縣警察局新海派出所警員
    丙○○，查知被告乙○○有施用搖頭丸之行為後，即叫被告乙○○當其線民，以
    換取不追究刑責之報酬，被告乙○○為了提供業績，方在電腦網路中刊登販賣搖
    頭丸之廣告云云。經查，右揭事實，業據被告二人於警、偵訊中一再坦承在卷，
    且從未提及當線民之情，僅稱販賣搖頭丸係因好奇及為賺取生活費，此與證人甲○○於九十年十一月六日在本院稱：「我在新浪網打搖頭搜索，就出現附卷留言
    版畫面，竟然留電話，我就打電話過去跟他們說要買搖頭丸，他們竟然也願意從
    台北把貨送到台中來，價格他說見面再談，數量我說全要，叫他有多少就帶來，
    約在豐原火車站碰面，他們到達後打電話給我問我在何處碰頭，我說在火車站對
    面７─１１，碰面後，他搖頭丸還沒有拿出來，就說一顆算三百五十元，我說你
    沒有拿藥出來萬一我被騙了，他就招手叫另一個女生過來，那個女的就是丁○○
    ，她就過來，從口袋拿出搖頭丸交給乙○○，趙再交給我看而且要跟我拿錢，我
    就出示證件表明我是警察」等語相符，並有該些網路廣告附卷可稽（參第一四七
    六七號偵卷第二二至第二九頁），及搖頭丸八顆、0000000000號行動
    電話一支扣案足憑，而該八顆搖頭丸經本院送鑑定結果，亦認均含有第二級第八
    三項毒品ＭＤＭＡ成分，合計淨重三‧○三公克，此有法務部調查局九十年十月
    二十四日陸(一)字第九○○六六五五九號檢驗通知書一紙在卷可考；又證人丙○○於九十年十一月二十九日在本院審理中，對於被告二人所指，完全否認在卷，
    被告二人亦提不出其他積極證據以資證明，此有該筆錄在卷可參，且被告二人所
    言若為真，於與「阿文」交易時，怎未通知丙○○逮捕「阿文」，況「阿文」在
    台中，距丙○○服務之轄區甚遠，顯非替丙○○製造業績之適當對象，因認被告
    二人所辯僅係卸責之詞，不足採信，渠二人應是基於販賣搖頭丸之意思，而刊登
    廣告並與「阿文」接洽交易無訛，本件事證明確，被告二人犯行均應堪認定。
二、按被告乙○○自始即以營利販賣為目的而向「小琪」之女子販入十一顆搖頭丸，
    嗣夥同被告丁○○與警交易時被查獲，致未能賣出，因渠等原先之販入毒品行為
    已完成，於行為繼續之過程中被查獲，仍應成立販賣毒品既遂罪，故核被告二人
    所為，均係犯毒品危害防制條例第四條第二項之販賣第二級毒品罪，渠等因販賣
    ＭＤＭＡ而持有ＭＤＭＡ之行為，應為販賣之高度行為吸收，不另論罪；又被告
    二人有犯意聯絡及行為分擔，均為共同正犯。爰審酌被告二人均係初犯、應只是
    為賺取自己施用毒品之費用而為本犯行尚非大毒梟、被告丁○○分工較少，及所
    為危害他人及社會甚鉅等一切情狀，分別量處如主文所示之刑。扣案之搖頭丸八
    顆（驗後淨重計三‧○三公克），依毒品危害防制條例第十八條第一項前段規定
    ，應併予宣告沒收銷燬之（另三顆因不知掉落何處，已不存在，若宣告沒收銷燬
    ，顯然無法執行，故未併予宣告），ＳＯＮＹ牌Ｚ一八型門號00000000
    00號行動電話一支雖係被告乙○○之姊姊趙淑慧所有，但其係被告乙○○供本
    件犯罪所用之物，依毒品危害防制條例第十九條第一項規定，亦應併予沒收。
據上論斷，應依刑事訴訟法第二百九十九條第一項前段，毒品危害防制條例第四條第
二項、第十八條第一項前段、第十九條第一項，刑法十一條前段、第二十八條，判決
如主文。
中      華      民      國    九十      年     十二     月      六      日
                                        法  官  李  秋  娟
右正本證明與原本無異。
如不服本判決，應於判決送達後十日內向本院提出上訴狀，上訴於臺灣高等法院臺中
分院( 須附繕本 )。
                                        書記官
中      華      民      國    九十      年     十二    月      六      日
附錄論罪科刑法條
毒品危害防制條例第四條第二項：
製造、運輸、販賣第二級毒品者，處無期徒刑或七年以上有期徒刑，得併科新台幣七
百萬元以下罰金。


司法院資訊處製作；財團法人民間司法改革基金會備份。
